# 请教版主，合并报表处理的几个疑问

提问人：zoeandlj 时间：2012-11-18 00:00:57
丧失控制权处置子公司准则讲解 2010 在合并财务报表部分讲到：“在合并财务报表中，对于剩余股权，应当按照其在处置日（即丧失控制权日）的公允价值进行重新计量。处置股权取得的对价与剩余股权公允价值之和，减去按原持股比例计算应享有原子公司自购买日开始持续计算的净资产的份额之间的差额，计入丧失控制权当期的投资收益如果存在相关的商誉，还应扣除商誉。与原有子公司股权投资相关的其他综合收益，应当在丧失控制权时转为当期投资收益。” 疑问 1 ：划线部分的其他综合收益，是不是应该是按照购买日持续计算的啊？ 疑问 2 ：在个别报表中，剩余部分股权若采用权益法核算，需要由成本法调整到权益法，那么对于剩余部分在取得日至处置日的损益和其他综合收益，是按购买日持续计算的呢？还是按子公司原来自己报表上的数字？ 准则讲解例题34-8并没有说清楚这个事情
同一控制下企业合并的合并报表 另外，同一控制下企业合并，编制合并报表时，还是否需要将被合并方以前的留存收益自合并方的资本公积转出？看准则讲解在企业合并处章节编合并报表有该分录，但是到了合并报表章节，就没再提了。解释第 5 号（征求意见）
好像也说不调了。这个做法是不是不好，现在还没有定论？

回答人：chenyiwei
回复 zoeandlj 的帖子
1 、自购买日开始持续计算。
2 、应按原购买日开始持续计算的金额（即就原购买日的公允价值调整因素调整折旧、摊销等）的子公司报表为基础计算。 3 、应编制，且后续一直延续编制。

提问人：zoeandlj 时间：2012-11-18 13:37:23
回复 chenyiwei 的帖子
也就是说， 1 和 2 中应该采用同样的基础计算出来的其他综合收益了？

回答人：chenyiwei
还是不一样的。 1 中合并报表层面转损益的其他综合收益是对应于母公司原先持有的全部子公司股权（包括被处置股权和剩余股权）
的； 2 中个别报表层面追溯的其他综合收益是对应于处置后剩余的股权比例的。